【裁判字號】    99,消債清,93
【裁判日期】    991109
【裁判案由】    清算事件
【裁判全文】
臺灣臺北地方法院民事裁定            99年度消債清字第93號
聲  請  人
即  債務人  甲○○原名李錫民.
上列當事人聲請消費者債務清理事件，本院裁定如下：
    主  文
債務人甲○○自民國九十九年十一月九日中午十二時起開始清算
程序。
命司法事務官進行本件清算程序。
    理  由
一、按更生方案未依消費者債務清理條例第59條、第60條規定可
    決時，除有該條例第64條規定之情形外，法院應以裁定開始
    清算程序，消費者債務清理條例第61條定有明文。又法院開
    始清算程序之裁定，應載明其年、月、日、時，並即時發生
    效力，復為同條例第83條第1項所明定。次按，
二、查本件債務人甲○○聲請更生，前經本院裁定開始更生程序
    ，並命司法事務官進行本件更生程序，且債務人已於民國99
    年1月5日提出更生方案，惟除合作金庫商業銀行股份有限公
    司逾期未見視為同意外，其餘債權人皆以書面確答不為同意
    ，此有本院98年度執消債更字第135號案卷可稽。本件經斟
    酌債務人所提出之更生方案，其主張每月平均收入僅有新臺
    幣（下同）36,428元。然查債務人98年度全年給付淨額為50
    3,865元，平均月收入可達41,988元，有98年度稅務電子閘
    門財產所得調件明細表附卷供參；且司法事務官於99年6月
    11 日調查期日告知債務人應以每月收入41,988元扣除每月
    支出列18,499元，每月應可清償23,489元，債務人則稱任職
    單位交通部公路總局將於101年1月改制，屆時每月收入將僅
    餘本俸32,928元，而無他獎金收入等語，有該次調查筆錄附
    卷為憑，惟嗣經本院函交通部公路總局第一區養護工程處查
    詢，該處回復：尚未訂案，債務人98全年度薪資淨額（含工
    程獎金、年終獎金等）500,265元，有該處99年6月21日一工
    秘字第0990011002號函在卷可按；參以債務人95年、96年及
    97 年度全年收入各為508,328元、490,574元、479,679元，
    有各該年度綜合所得稅各類所得資料清單在卷可稽，顯見債
    務人每月平均收入約有41,225元。詎債務人經本院99年8月2
    0日再為通知補正調整之更生方案後，迄今尚未補正，是本
    件債務人所提更生方案每月僅償還17,000元，尚難認債務人
    已盡其清償債務之誠意。又債務人所提更生方案清償成數僅
    占全體債務之23.29％，對債權人並非公允，則本件自不符
    合得由法院逕以裁定認可更生方案之要件，爰依上開規定裁
    定開始本件清算程序，並命司法事務官進行本件清算程序，
    爰裁定如主文。
中    華    民    國    99    年    11    月    9     日
              民事第二十二庭法      官  沈佳宜
以上正本係照原本作成。
本件裁定不得抗告。
本件裁定已於99年11月9日上午12時公告。
中    華    民    國    99    年    11    月    9     日
                            書  記  官  黃鈺玲

司法院資訊處製作；財團法人民間司法改革基金會備份。
